# 自制与外购商品成本结转求助？

提问人：105319346 时间：2017-09-07 17:50:30
请教：A公司采用移动加权平均法结转成本，现A公司对外出售B产品，B产品分为自制与外购两种，A公司区分对外售出B产品是自制或外购形成较为困难，且对外售出的B产品价格一致。故自制B产品与外购B产品做为同一种物料进行加权平均算单位发出成本，因自制B产品的成本基本均小于外购B产品成本，那么A公司按上述进行成本结转是否可行？

回答人：chenyiwei
如果外购或自制的产品是同质的，库存和对外销售都是统一管理，没有分开管理的必要，那么将其作为一个整体进行成本结转也是合理的。